【裁判字號】    92,交聲,47
【裁判日期】    920630
【裁判案由】    聲明異議
【裁判全文】
臺灣臺南地方法院交通事件裁定                      九十二年度交聲字第四七號
    移送機關  交通部公路總局嘉義區監理所台南監理站
    受處分人  甲○○○○即陳炳.
    即異議人
右列受處分人因違反道路交通管理處罰條例案件，對於交通部公路總局嘉義區監理所
台南監理站民國九十二年一月十三日所為之裁決處分（處分案號：南監五字第裁七四
—Ｍ00000000號），聲明異議，本院裁定如左：
    主  文
異議駁回。
    理  由
一、聲明異議意旨如附件聲明異議狀所載。
二、按汽車有已領有號牌而未懸掛者，處汽車所有人新臺幣三千六百元以上一萬零八
    百元以下罰鍰；並禁止其行駛，號牌吊銷之。又汽車行駛有行車執照未隨車攜帶
    者，處汽車所有人新台幣三百元以上六百元以下罰鍰，並責令改正、補換牌照或
    禁止其行駛。道路交通管理處罰條例第十二條第一項第七款、第二項及第十四條
    第一項第二款分別定有明文。
三、經查：
（一）、本件受處分人即異議人甲○○○○即陳炳輝所有之車牌號碼ＮＤＷ─一六九
        號重型機車，於民國九十一年四月二十八日凌晨零時十分許，經駕駛人林冠
        豪駕駛行經台南縣永康市○○路時，為警攔車稽查，經警發現駕駛人未隨車
        攜帶行車執照，該機車未懸掛號牌，值勤員警當場攔停並當場掣單舉發，並
        經駕駛人當場簽收等情，有台南縣警察局南縣警交字第Ｍ00000000
        號舉發違反道路交通管理事件通知單及臺南縣警察局白河分局九十二年三月
        十日白警交字第０九二０００八五五四號函各一紙在卷，可資佐證，且為異
        議人所不爭執。
（二）、雖本件受處分人即異議人甲○○○○辯稱：上開機車固為其所有，惟林冠豪
        於九十一年三月間，自店內商借該車，固應由駕駛人林冠豪負違規責任，蓋
        其並非違規行為人云云。惟查，前開道路交通管理處罰條例第十二條、第十
        四條所處罰之對象係汽車所有人，藉以加強汽車所有人對汽車管理之責任，
        而前開機車車主確為異議人，異議人就此亦不否認，並有車輛車籍資料查詢
        表一紙在卷可憑，而異議人於本件違規時日既仍為該輛機車之汽車所有人，
        自不因該機車是否係他人所騎而異其差別，異議人就該汽車所為之本件違規
        行為，自仍應負其汽車所有人之責，依前開規定即應受罰，是其前開所辯，
        要係卸責之詞且不足採。
（三）、綜上所述，本件受處分人即異議人甲○○○○即陳炳輝所有之前開車輛有於
        右述時、地，經人駕駛有領有號牌而未懸掛及行車執照未隨車攜帶之事實，
        既可認定，則移送機關即交通部公路總局嘉義區監理所台南監理站據此引用
        前開道路交通管理處罰條例第十二條第一項第七款、第二項及第十四條第一
        項第二款規定，而裁處異議人罰鍰新臺幣六千四百元並牌照吊銷，於法並無
        不當，經核異議人之異議為無理由，應予駁回。
四、據上論斷，應依道路交通案件處理辦法第十九條，裁定如主文。
中      華      民      國      九十二      年      六     月   三十    日
                              臺灣臺南地方法院交通法庭
                                      法  官  洪士傑
右正本證明與原本無異。
如不服本裁定應於送達後五日內向本院提出抗告狀。
                                      書記官  陳金堂
中      華      民      國      九十二      年      六    月    三十    日


司法院資訊處製作；財團法人民間司法改革基金會備份。
